Minutes et répertoires du notaire Claude JOURDAN, juillet 1576 - 23 juin 1606 (étude IV)
Archives nationales
- Minutes de Claude JOURDAN, juillet 1576 - 23 juin 1606; MC/ET/IV/1 - MC/ET/IV/37
  - Minutes. 1576, juillet - 1576, décembre, juillet 1576 - décembre 1576; MC/ET/IV/1; registre. Document détérioré.
    - Réclamation de dette concernant M. MANLART, maître d'hôtel de Madame de Guise., 7 décembre 1576; MC/ET/IV/1
      Manlart (M.); maître d'hôtel
    - Quittance concernant Claude LE ROUX, tisserand en toile, demeurant à Pontoise., 7 décembre 1576; MC/ET/IV/1
      quittance; Pontoise (Val-d'Oise); Le Roux, Claude; tisserand
    - Bail par Marye CAUTIAN, femme de Denis BOISGUILLOT., 8 décembre 1576; MC/ET/IV/1
      bail; Cautian, Marie; Boisguillot, Denis
    - Bail concernant Pasquier MILOCHE, demeurant à Créteil., 8 décembre 1576; MC/ET/IV/1
      bail; Créteil (Val-de-Marne); Miloche, Pasquier
    - Bail concernant Jehan MILELOT, procureur au Châtelet de Paris., 8 décembre 1576; MC/ET/IV/1
      bail; Milelot, Jean; procureur de justice (Ancien Régime)
    - Bail de carrière à Guyon GRAVIER, laboureur de vignes et carrier demeurant à Gentilly., 17 décembre 1576; MC/ET/IV/1
      bail; Gentilly (Val-de-Marne); Gravier, Guyon; carrier; agriculteur
    - Bail de carrière concernant Jacques MARTIN., 17 décembre 1576; MC/ET/IV/1
      bail; Martin, Jacques
    - Bail de carrière concernant Estienne AVENET., 17 décembre 1576; MC/ET/IV/1
      bail; Avenet, Etienne
    - Bail de carrière par Bernarde VIOLLET, veuve de Jacques CUNCTIER., 17 décembre 1576; MC/ET/IV/1
      bail; Viollet, Bernarde; Cunctier, Jacques
    - Sommation concernant Pierre Prévost, bourgeois de Bourges., 20 décembre 1576; MC/ET/IV/1
      Bourges (Cher); Prévost, Pierre
    - Sommation concernant Oudart DILIERE, seigneur de Chantemerle., 20 décembre 1576; MC/ET/IV/1
      Dilière, Oudart
    - Sommation concernant Raymond de CASTAING, seigneur de Dinès, conseiller du roi, receveur général des finances de la généralité de Languedoil, et Jacquette BARBEDOR, sa femme., 20 décembre 1576; MC/ET/IV/1
      Barbedor, Jacquette; Castaing, Raimond de; comptable
    - Sommation concernant Jeanne VERRIER, veuve de Charles DES BOUCHER., 20 décembre 1576; MC/ET/IV/1
      Verrier, Jeanne; Des Boucher, Charles
    - Quittance à Jean [Guyon] HARAN, maître boisselier à Paris., 22 décembre 1576; MC/ET/IV/1
      quittance; Haran, Jean; Haran, Guyon; menuisier
    - Quittance concernant Gilles ESME, compagnon boisselier à Paris, Martine ESME, veuve de Loys CHAPPERON,, maître vannier-quincailler à Paris, Guillaume ESME, et Jean ESME, laboureur demeurant au 'Clayes' près Villepreux., 22 décembre 1576; MC/ET/IV/1
      quittance; Esme, Gilles; Esme, Martine; Chapperon, Louis; Esme, Jean; Esme, Guillaume; menuisier
    - Vente de viande à Pierre COUSTAIN [COSTAIN], marchand bourgeois de Paris., 22 décembre 1576; MC/ET/IV/1
      acte de vente; Coustain, Pierre; Costain, Pierre
    - Quittance concernant Blaise GRANGER, marchand bourgeois de Paris., 28 décembre 1576; MC/ET/IV/1
      quittance; Granger, Blaise
    - Quittance concernant André AUGER, marchand et bourgeois de Paris, Jehanne AUGER, femme de Claude MARTIN, François Martin, son frère, fils de Jean Martin, marchand bourgeois de Paris., 28 décembre 1576; MC/ET/IV/1
      quittance; Auger, André; Auger, Jeanne; Martin, Claude; Martin, Jean
    - Quittance à Anne PAINCTRE, femme de Jehan REGNARD, marchand bourgeois de Paris., 28 décembre 1576; MC/ET/IV/1
      quittance; Le Paintre, Anne; Regnard, Jean
    - DRAPIER § Inventaire de Ambroise Baudequin femme de Pierre de Bailly, marchand drapier, 7 juillet 1620; MC/ET/IV/1
      Fichier dit 'général' XVIIe-XVIIIe siècles, par le personnel du Minutier, 1954-1999 ( fichier papier entièrement dématérialisé; voir contexte dans le Plan d’orientation général - Notaires de Paris, guides thématiques du Minutier).
      Date de révision: 2011-2012
      inventaire
  - Minutes. 1577, MC/ET/IV/2; Document détérioré.
    - Quittance à Jacques GALLOT, procureur en la prévôté de l'Hôtel du roi., 1577; MC/ET/IV/2
      quittance; Gallot, Jacques; procureur du roi (Ancien Régime)
    - Quittance à Dietherich de SCHOMBERG, colonel du roi., 1577; MC/ET/IV/2
      quittance; Schomberg, Dietrich de; officier (armée)
    - Procuration par Nicolle COEDOM., 1577; MC/ET/IV/2
      procuration; Coedom, Nicole
    - Procuration concernant René de RACE, écuyer, seigneur de Fistollet., 1577; MC/ET/IV/2
      procuration; Race, René de
    - Obligation concernant Jacques PERJUAN, procureur et receveur du couvent de l'église Sainte-Claire., 1577; MC/ET/IV/2
      obligation; Perjuan, Jacques; comptable
    - Obligation concernant Perrette PERDRIEL, dame de Medan, veuve de Jean de BRINON., 1577; MC/ET/IV/2
      obligation; Perdriel, Perrette; Brinon, Jean
    - Quittance par Nicolas DU CHASTEAU, marchand drapier, bourgeois de Paris., 1577; MC/ET/IV/2
      quittance; Duchasteau, Nicolas; négociant
    - Quittance à René DOLU., 1577; MC/ET/IV/2
      quittance; Dolu, René
    - Procuration par Jean DESMAISONS, maître sellier., 1577; MC/ET/IV/2
      procuration; Desmaisons, Jean; sellier
    - Obligation concernant Jean LE VASSEUR., 1577; MC/ET/IV/2
      obligation; Le Vasseur, Jean
    - Quittance à Jean LE SAGE, sergent à verge au Châtelet., 1577; MC/ET/IV/2
      quittance; Le Sage, Jean; auxiliaire de justice
    - Quittance à Jean LE JET., 1577; MC/ET/IV/2
      quittance; Le Jet, Jean
    - Quittance par Martin LE COMTE, maître maçon à Paris., 1577; MC/ET/IV/2
      quittance; Le Comte, Martin; maçon
    - Quittance par Claude BLONDEL, maréchal des logis de la reine Elisabeth, douairière de France., 1577; MC/ET/IV/2
      quittance; Blondel, Claude
    - Quittance à M. LAFONS, écuyer de cuisine de bouche du roi., 1577; MC/ET/IV/2
      quittance; Lafons (M.); cuisinier; officier civil (Ancien Régime)
    - Ratification de contrat de mariage concernant Jean BARROUX., 1577; MC/ET/IV/2
      contrat de mariage; Barroux, Jean
    - Quittance concernant Georges d'AVILER, secrétaire de l'Archevêque de Reims., 1577; MC/ET/IV/2
      quittance; Reims (Marne); Aviler, Georges d'; intendant particulier (Ancien Régime); évêque
    - Quittance par Robert HEART maître grainier demeurant à Paris., 1577; MC/ET/IV/2
      quittance; Heart, Robert; commerçant
    - Obligation concernant Anne ANJORRANT, nièce de Perrette PERDRIEL., 1577; MC/ET/IV/2
      obligation; Anjorrant, Anne; Perdriel, Perrette
    - Quittance par M. WILLETTEAU, marchand demeurant à Coucy-le-Château., 1577; MC/ET/IV/2
      quittance; Coucy-le-Château-Auffrique (Aisne); Willeteau, M.; commerçant
    - Quittance de fournisseur concernant Guillaume VALLOYS, argentier de Mademoiselle., 1577; MC/ET/IV/2
      quittance; Vallois, Guillaume; économe
    - Quittance de fournisseur par Robert TORSY, lavandier de mademoiselle de Bourbon., 1577; MC/ET/IV/2
      quittance; Torsy, Robert
    - Quittance concernant Nicolas GALLOPPIN, marchand bourgeois de Paris., 1577; MC/ET/IV/2
      quittance; Galopin, Nicolas
    - Procuration concernant Jacques GALLOT, procureur en la prévôté de l'Hôtel du roi., 1577; MC/ET/IV/2
      procuration; Gallot, Jacques; procureur du roi (Ancien Régime)
    - Accord concernant Nicolas LE LIEVRE, procureur et receveur des religieuses de Vernon., 3 janvier 1577; MC/ET/IV/2
      accord; Le Lièvre, Nicolas; comptable; religieux
    - Accord concernant Marie PELLOCQUIN, fille de Nicolas PELLOCQUIN., 3 janvier 1577; MC/ET/IV/2
      accord; Peloquin, Marie; Pellocquin, Nicolas
    - Accord concernant Nicolas PELLOCQUIN, contrôleur pour le roi., 3 janvier 1577; MC/ET/IV/2
      accord; Peloquin, Nicolas; contrôleur (Ancien Régime)
    - Remise de titres concernant Jacques THIERCELAIN., 18 janvier 1577; MC/ET/IV/2
      Thiercelain, Jacques
    - Remise de titres concernant Nicolas DUCHASTEAU, marchand drapier, bourgeois de Paris., 18 janvier 1577; MC/ET/IV/2
      Duchasteau, Nicolas; négociant
    - Remise de titres concernant Vincente Prévost, veuve de Pierre Delisle., 18 janvier 1577; MC/ET/IV/2
      Prévost, Vincente; Delisle, Pierre
    - Remise de titres concernant Pierre DELISLE., 18 janvier 1577; MC/ET/IV/2
      Delisle, Pierre
    - Remise de titres concernant Gilles DAVET., 18 janvier 1577; MC/ET/IV/2
      Davet, Gilles
    - Remise de pièces concernant Jeanne BLANDIN., 18 janvier 1577; MC/ET/IV/2
      dépôt de pièces; Blandin, Jeanne
    - LE JEUNE (Siméon), chevalier de l'ordre du roi, seigneur de Manteaulx et de Malherbe.- Remise de titres concernant.., 18 janvier 1577; MC/ET/IV/2
      Le Jeune, Simeon
    - Remise de titres concernant Jeanne THIERCELAIN, veuve de Siméon LE JEUNE, dame d'honneur de la reine-mère., 18 janvier 1577; MC/ET/IV/2
      Thiercelain, Jeanne; Le Jeune, Siméon
    - Vente concernant Jean MIETTE, receveur des terres de Roye, Guerbigny., 22 janvier 1577; MC/ET/IV/2
      acte de vente; Roye (Somme); Guerbigny (Somme); Miette, Jean; comptable
    - Vente concernant Claude PHILIPPE, conseiller et trésorier., 22 janvier 1577; MC/ET/IV/2
      acte de vente; Philippe, Claude; trésorier
    - Transport concernant Loïs HEMON, laboureur demeurant à Bellicourt., 28 janvier 1577; MC/ET/IV/2
      cession; Bellicourt (Aisne); Hémon, Louis; agriculteur
    - Reconnaissance par Nicolas SIMON, maître faiseur d''esteufs'., 28 janvier 1577; MC/ET/IV/2
      reconnaissance; Simon, Nicolas
    - Reconnaissance de droits concernant Jacques ROUSSEAU., 28 janvier 1577; MC/ET/IV/2
      reconnaissance; Rousseau, Jacques
    - Transport concernant Claude PHILIPE, conseiller et trésorier des finances du cardinal de Bourbon., 28 janvier 1577; MC/ET/IV/2
      cession; Philipe, Claude; trésorier; cardinal
    - Transport concernant Jean MYNETTE, receveur des terres de 'Roie, Guerbigny' et Beaussault'., 28 janvier 1577; MC/ET/IV/2
      cession; Roye (Somme); Guerbigny (Somme); Minette, Jean; comptable
    - Reconnaissance de droits à Guillemette CHAUVET, veuve de Jacques ROUSSEAU., 28 janvier 1577; MC/ET/IV/2
      reconnaissance; Chauvet, Guillemette; Rousseau, Jacques
    - Reconnaissance par Marye LE FAULCHEUX, femme de Nicolas SIMON., 28 janvier 1577; MC/ET/IV/2
      reconnaissance; Le Faulcheux, Marie; Simon, Nicolas
    - Reconnaissance concernant Pierre LE FAULCHEUR., 28 janvier 1577; MC/ET/IV/2
      reconnaissance; Le Faulcheur, Pierre
    - Vente de rente par Ysabeau LE DOYEN, veuve de François MEZIC [marchand bourgeois de Paris]., 26 février 1577; MC/ET/IV/2
      acte de vente; Le Doyen, Isabeau; Mézic, François
    - Constitution de rente par M. VIRON., 18 mars 1577; MC/ET/IV/2
      constitution de rente; Viron, M.
    - Constitution de rente par Marye BAILLY., 18 mars 1577; MC/ET/IV/2
      constitution de rente; Bailly, Marie
    - Contrat de servante concernant Sébastien TONNELIER, maître sellier-lormier., 27 mars 1577; MC/ET/IV/2
      contrat; Tonnelier, Sébastien; sellier; forgeron
    - Contrat de servante de Marye LE TONNELIER, fille d'Estiennette CHAPELAIN., 27 mars 1577; MC/ET/IV/2
      contrat de travail; Le Tonnelier, Marie; Chapelain, Etiennette; employé de maison
    - Contrat de servante avec Alix CHARDON, femme de Baltazard BARNOU., 27 mars 1577; MC/ET/IV/2
      contrat; Chardon, Alix; Barnou, Balthazar
    - Contrat de servante par Estiennette CHAPELAIN, femme de Sébastien TONNELIER., 27 mars 1577; MC/ET/IV/2
      contrat; Chapelain, Etiennette; Tonnelier, Sébastien
    - Contrat de servante concernant Balthazard BARNOU, maître tailleur d'habits., 27 mars 1577; MC/ET/IV/2
      contrat; Barnou, Balthazar; tailleur d'habits
    - Contrat d'apprentissage concernant Nicolas Prévost, fils de Thomas Prévost., 10 avril 1577; MC/ET/IV/2
      contrat d'apprentissage; Prévost, Nicolas; Prévost, Thomas
    - Contrat d'apprentissage avec Charles PENOT, marchand de bois, bourgeois de Paris., 10 avril 1577; MC/ET/IV/2
      contrat d'apprentissage; Penot, Charles; négociant
    - Contrat d'apprentissage concernant Thomas Prévost, laboureur., 10 avril 1577; MC/ET/IV/2
      contrat d'apprentissage; Prévost, Thomas; agriculteur
    - Donation mutuelle concernant Henry Potier, bourrelier., 11 avril 1577; MC/ET/IV/2
      donation; Potier, Henry; sellier
    - Donation mutuelle concernant Thomasse DOUTRELIEU, femme de Henry POTIER., 11 avril 1577; MC/ET/IV/2
      donation; Doutrelieu, Thomasse; Potier, Henri
    - Procuration à Hylaire de VUTE., 17 avril 1577; MC/ET/IV/2
      procuration; Vute, Hilaire de
    - Procuration par Jean DU POUCHEL, chantre de la chambre de Monseigneur, frère du roi., 17 avril 1577; MC/ET/IV/2
      procuration; Du Pouchel, Jean
    - Contrat d'apprentissage avec Innocent CHEROUISE, maître tailleur d'habits., 17 avril 1577; MC/ET/IV/2
      contrat d'apprentissage; Cherouise, Innocent; tailleur d'habits
    - Contrat d'apprentissage par Laurent HOUDAN, charpentier demeurant à Hélicourt., 17 avril 1577; MC/ET/IV/2
      contrat d'apprentissage; Tilloy-Floriville (Somme); Houdan, Laurent; charpentier
    - Contrat d'apprentissage de André HOUDAN, fils de Laurent HOUDAN., 17 avril 1577; MC/ET/IV/2
      contrat d'apprentissage; Houdan, André; Houdan, Laurent
    - Vente à Raoul ANDRASERON, maître tanneur à Paris., 23 avril 1577; MC/ET/IV/2
      acte de vente; Andraseron, Raoul; tanneur
    - Vente de parts de succession concernant Machar ? DUPONT, femme de Matry LELONG., 23 avril 1577; MC/ET/IV/2
      acte de vente; Dupont, Machar; Lelong, Matry
    - Vente de parts de succession par Nicolle LE LONG, servante., 23 avril 1577; MC/ET/IV/2
      acte de vente; Le Long, Nicole; employé de maison
    - Vente à Pierre CHEVALLOT, maître tanneur à Paris., 23 avril 1577; MC/ET/IV/2
      acte de vente; Chevallot, Pierre; tanneur
    - Vente de parts de succession concernant Matry LE LONG, laboureur demeurant à 'Lagny Bongny'., 23 avril 1577; MC/ET/IV/2
      acte de vente; Logny-Bogny (Ardennes); Le Long, Matry; agriculteur
    - Vente de part de succession à Jacques LE LONG, maçon demeurant à 'Lagny-Bongny'., 23 avril 1577; MC/ET/IV/2
      acte de vente; Logny-Bogny (Ardennes); Le Long, Jacques; maçon
    - Vente par Jean HUAT, tanneur à Mantes., 23 avril 1577; MC/ET/IV/2
      acte de vente; Mantes-la-Jolie (Yvelines); Huat, Jean; tanneur
    - Procuration à Jean CHASTELIER., 27 avril 1577; MC/ET/IV/2
      procuration; Chastelier, Jean
    - Procuration par Anne de FAGET, dame ordinaire de la reine de Navarre., 27 avril 1577; MC/ET/IV/2
      procuration; Faget, Anne de
    - Procuration concernant Girard Prévost, laboureur de vignes, demeurant à Montreuil-sous-Bois., 1er mai 1577; MC/ET/IV/2
      procuration; Montreuil (Seine-Saint-Denis); Prévost, Girard; viticulteur
    - Procuration concernant Jean Prévost, fils de Girard Prévost, laboureur de vignes., 1er mai 1577; MC/ET/IV/2
      procuration; Prévost, Jean; Prévost, Girard; viticulteur
    - Procuration par Arthus BELIN, soudart de la compagnie de Jean MACART., 9 mai 1577; MC/ET/IV/2
      procuration; Belin, Arthus; Macart, Jean; militaire du rang
    - Procuration à Antoine Belin, messager juré de l'Université., 9 mai 1577; MC/ET/IV/2
      Collèges et université de Paris au XVIe siècle (env. 9000 actes), par Madeleine Jurgens, Pierre-Yves Louis, Agnès Masson et Xenia Pamfilova, v. 1950, 1985-1994. (fichier papier entièrement dématérialisé; voir contexte dans le Plan d’orientation général - Notaires de Paris, guides thématiques du Minutier).
      Date de création de la notice: 2009
      procuration; Belin, Antoine; messager
    - Procuration concernant Jean MACART, capitaine de cent arquebusiers français., 9 mai 1577; MC/ET/IV/2
      procuration; Macart, Jean; militaire
    - Procuration par Jean BAZANNIER, sergent au Châtelet de Paris., 16 mai 1577; MC/ET/IV/2
      procuration; Bazannier, Jean; auxiliaire de justice
    - Procuration à Pierre LA QUEUX, procureur au Parlement., 16 mai 1577; MC/ET/IV/2
      procuration; Laqueux, Pierre; procureur de justice (Ancien Régime)
    - Testament concernant Claude BENDON, avocat en la cour de Parlement., 16 juin 1577; MC/ET/IV/2
      testament; Bendon, Claude; avocat au parlement (Ancien Régime)
    - Testament concernant Ysabeau PERIER, femme de Jean LEMERCIER., 16 juin 1577; MC/ET/IV/2
      testament; Perier, Isabeau; Lemercier, Jean
    - Testament de Jean LE MERCIER, maître barbier-chirurgien, bourgeois de Paris., 16 juin 1577; MC/ET/IV/2
      testament; Le Mercier, Jean; chirurgien
    - Vente de vigne par Jacqueline GOSSANT, femme de Nicolas SEHAUT., 24 juin 1577; MC/ET/IV/2
      acte de vente; Gossant, Jacqueline; Sehaut, Nicolas
    - Vente de vigne par Nicolas SEHEUT, laboureur demeurant à Méricourt., 24 juin 1577; MC/ET/IV/2
      acte de vente; Méricourt (Yvelines); Séheut, Nicolas; agriculteur
    - Vente de vigne concernant Etienne Duval, marchand, demeurant à Mantes., 24 juin 1577; MC/ET/IV/2
      Mélanges XVIe siècle (427 actes), par Catherine Grodecki, 1971-1986 (fichier papier entièrement dématérialisé; voir contexte dans le Plan d’orientation général - Notaires de Paris, guides thématiques du Minutier).
      acte de vente; Mantes-la-Jolie (Yvelines); Duval, Etienne; commerçant
    - Vente de vigne à Toussaincty GOSSANT, laboureur demeurant à Rougeloise., 24 juin 1577; MC/ET/IV/2
      acte de vente; Gossant, Toussaint; agriculteur
    - Bail à loyer par Guillaume FURET, marchand bourgeois de Paris., 27 juin 1577; MC/ET/IV/2
      bail; Furet, Guillaume
    - Bail à loyer à Léonard COCQUELET, bourgeois de Paris., 27 juin 1577; MC/ET/IV/2
      bail; Cocquelet, Léonard
    - Obligation concernant Estienne MAUGIS., 28 juin 1577; MC/ET/IV/2
      obligation; Maugis, Etienne
    - Obligation par Nicollas GALLOPPE, conseiller du roi, lieutenant criminel., 28 juin 1577; MC/ET/IV/2
      obligation; Galoppe, Nicolas; lieutenant civil ou criminel (Ancien Régime)
    - Contrat de mariage concernant Marc GERMAIN, marchand., 29 juin 1577; MC/ET/IV/2
      contrat de mariage; Germain, Marc; commerçant
    - Contrat de mariage de Marie GABELLE, fille de Edme GABELLE., 29 juin 1577; MC/ET/IV/2
      contrat de mariage; Gabelle, Marie; Gabelle, Edme
    - Contrat de mariage concernant Edme GABELLE, de Sens., 29 juin 1577; MC/ET/IV/2
      contrat de mariage; Sens (Yonne); Gabelle, Edme
    - Contrat de mariage concernant Jean RAVILLON, maître maçon., 29 juin 1577; MC/ET/IV/2
      contrat de mariage; Ravillon, Jean; maçon
    - Contrat de mariage concernant Georgette RAVILLON, femme de Edme GABELLE., 29 juin 1577; MC/ET/IV/2
      contrat de mariage; Ravillon, Georgette; Gabelle, Edme
    - Contrat de mariage concernant René PINOT, serviteur., 29 juin 1577; MC/ET/IV/2
      contrat de mariage; Pinot, René; employé de maison
    - Contrat de mariage concernant Louis DAMOISSEL, bourgeois de Paris., 29 juin 1577; MC/ET/IV/2
      contrat de mariage; Damoissel, Louis
    - Contrat de mariage concernant Michel CHENAULT, maçon tailleur de pierres., 29 juin 1577; MC/ET/IV/2
      contrat de mariage; Chenault, Michel; maçon; tailleur de pierre
    - Contrat de mariage concernant Jean de AYGUETERME, écuyer., 29 juin 1577; MC/ET/IV/2
      contrat de mariage; Aygueterme, Jean d'
    - Contrat d'apprentissage par Gillette VACQUEMOULIN, veuve de Pierre CURE., 8 juillet 1577; MC/ET/IV/2
      contrat d'apprentissage; Vacquemoulin, Gillette; Cure, Pierre
    - Contrat d'apprentissage concernant Pierre CURE, laboureur de vigne demeurant à Choisy-sous-Montmorency., 8 juillet 1577; MC/ET/IV/2
      contrat d'apprentissage; Cure, Pierre; agriculteur
    - Contrat d'apprentissage concernant Nicolas CURE, maître pâtissier-oublayer., 8 juillet 1577; MC/ET/IV/2
      contrat d'apprentissage; Cure, Nicolas; pâtissier
    - Contrat d'apprentissage de Denis CURE, fils de Pierre CURE., 8 juillet 1577; MC/ET/IV/2
      contrat d'apprentissage; Cure, Denis; Cure, Pierre
    - Quittance concernant Louis GALLOYS, bourgeois de Paris., 9 juillet 1577; MC/ET/IV/2
      quittance; Galloys, Louis
    - Quittance à Annet FARDOIL, sergent fieffé au Châtelet de Paris., 9 juillet 1577; MC/ET/IV/2
      quittance; Fardoil, Annet
    - Quittance par Liénon CHAUVYN, veuve de Louis GALLOY., 9 juillet 1577; MC/ET/IV/2
      quittance; Chauvin, Liénon; Galloy, Louis
    - Accord concernant Jean HAMELYN, seigneur de Croissy., 13 juillet 1577; MC/ET/IV/2
      accord; Hamelin Jean
    - Accord concernant François LE JEUNE, laboureur demeurant à Croissy-en France., 13 juillet 1577; MC/ET/IV/2
      accord; Le Jeune, François; agriculteur
    - Accord concernant Louis BESNARD, praticien., 13 juillet 1577; MC/ET/IV/2
      accord; Besnard, Louis; juriste
    - Vente d'office concernant Mathurin LE BRUN, lieutenant du vice-bailli de Gisors., 26 juillet 1577; MC/ET/IV/2
      acte de vente; Gisors (Eure); Le Brun, Mathurin
    - Vente d'office par Claude LE ROY, archer de la garde de la porte du roi, demeurant à Paris., 26 juillet 1577; MC/ET/IV/2
      acte de vente; Le Roy, Claude; militaire du rang
    - Vente d'office à Françoys LE FORESTIER., 26 juillet 1577; MC/ET/IV/2
      acte de vente; Le Forestier, François
    - Quittance à Jean VALLON, sergent royal au bailliage de Chartres., 26 août 1577; MC/ET/IV/2
      quittance; Chartres (Eure-et-Loir); Vallon, Jean
    - Quittance à Noël FANE, procureur au bailliage de Chateauneuf-en-Thimerais., 26 août 1577; MC/ET/IV/2
      quittance; Châteauneuf-en-Thymerais (Eure-et-Loir); Fane, Noël; procureur du roi (Ancien Régime)
    - Quittance concernant Jean MASSENAC, marchand tailleur d'habits demeurant à Paris., 26 août 1577; MC/ET/IV/2
      quittance; Massenac, Jean; tailleur d'habits
    - Quittance concernant Jean Prévost, voiturier., 26 août 1577; MC/ET/IV/2
      quittance; Prévost, Jean; transporteur de marchandises
    - Vente de vigne par Jacqueline HAZART., 1er septembre 1577; MC/ET/IV/2
      acte de vente; Hazart, Jacqueline
    - Vente de vigne par Michel CITOLLE, laboureur demeurant à Pantin., 1er septembre 1577; MC/ET/IV/2
      acte de vente; Pantin (Seine-Saint-Denis); Citolle, Michel; agriculteur
    - Vente de vigne concernant Simon QUARTIER, marchand bourgeois de Paris., 1er septembre 1577; MC/ET/IV/2
      acte de vente; Quartier, Simon
    - Vente de vigne à Marie CHASLE, femme de Simon QUARTIER., 1er septembre 1577; MC/ET/IV/2
      acte de vente; Chasle, Marie; Quartier, Simon
    - Vente de rente concernant Simon MARTIN, le jeune, laboureur à Fresnes., 9 septembre 1577; MC/ET/IV/2
      acte de vente; Fresnes (Val-de-Marne); Martin, Simon; agriculteur
    - Vente de rente concernant Michelle MORIN, femme de Simon MARTIN, le jeune., 9 septembre 1577; MC/ET/IV/2
      acte de vente; Morin, Michelle; Martin, Simon
    - Contrat d'entrepreneur concernant Jean LA FLEUR, maçon demeurant à Corbeil., 11 septembre 1577; MC/ET/IV/2
      contrat; Corbeil-Essonnes (Essonne); La Fleur, Jean; maçon
    - Vente de rente perpétuelle concernant Martin RENOUT, compagnon brodeur demeurant à Paris., 11 septembre 1577; MC/ET/IV/2
      acte de vente; Renout, Martin; brodeur
    - Vente de rente concernant Jeanne MORIN, femme de Martin RENOUT., 11 septembre 1577; MC/ET/IV/2
      acte de vente; Morin, Jeanne; Renout, Martin
    - Procuration concernant Antoine de PAINSELEU, écuyer., 16 septembre 1577; MC/ET/IV/2
      procuration; Painseleu, Antoine de
    - Vente de part de succession concernant Isabelle ABELLY, femme de Robert de ROGER (2 actes)., 23 septembre 1577 - 24 septembre 1577; MC/ET/IV/2
      acte de vente; Abelly, Isabelle; Roger, Robert de
    - Vente de parts de succession concernant Robert de ROGER, seigneur du Serçay, valet de chambre ordinaire du roi., 23 septembre 1577; MC/ET/IV/2
      acte de vente; Roger, Robert de; officier de la Chambre du roi (Ancien Régime)